# 请教陈版以银行承兑支付的融资性售后回租合同计算实际利率时要不要考虑贴现费用？

提问人：642658990 时间：2022-02-15 12:06:56
请教陈版，出租人以银行承兑支付的融资性售后回租合同（不构成销售），承租人收到汇票在另一家银行贴现，计算实际利率时要不要考虑贴现费用？会计分录怎么做？
租赁成本 55550000 起租日以出租方开立的 360 天银行承兑上的出票日为准租赁期间 36 个月自起租日起算租金支付期次共 12 期租金日起租日后 3 个月为一期租金计算方式不等额本金每期租金见租金支付表概算租金总额总额56106245.56，其中增值税31485.6保证金 5550000 （于起租日后 5 日内支付）不计息，抵最后几期的本金租金支付表应付租金期次租金金额本金金额
15,152,762.505,000,000.0025,142,101.675,000,000.0035,128,046.115,000,000.00435,112,751.5335,000,000.0055,015,262.505,000,000.006101,546.11100,000.007101,265.00100,000.008100,973.19100,000.009100,695.14100,000.001050,421.6750,000.001150,281.1150,000.001250,139.0350,000.00

回答人：chenyiwei
这类情况下，由于贴现息减少了实际可获得的融资金额（即初始本金），导致相关的IRR增大，故在计算实际利率时需予以考虑。如使用IRR或者XIRR公式计算的，则初始本金的减少会自动体现在函数返回值中。

提问人：642658990 时间：2022-02-21 11:58:16
请教陈版，这种分录如何做？科目可以使用长期借款吗？
收到票据时
借：应收票据
贷：长期借款-本金
长期借款-利息调整
支付保证金时
借：长期应收款
贷：银行存款
再将保证金放款时
借：应收票据
贷：长期借款-本金
长期借款-利息调整
汇票贴现：
借：银行存款
长期借款-利息调整
贷：应收票据

回答人：chenyiwei
一般还是使用长期应付款科目，不是长期借款。